【裁判字號】    89,交抗,83
【裁判日期】    890522
【裁判案由】    違反道路交通管理處罰條例
【裁判全文】
臺灣高等法院刑事裁定                            八十九年度交抗字第八十三號
    抗告人即
    受處分人  甲○○
右抗告人因違反道路交通管理處罰條例案件，不服臺灣桃園地方法院八十九年度交聲
字第二十六號，中華民國八十九年三月二十八日裁定，提起抗告，本院裁定如左：
    主  文
抗告駁回。
    理  由
一、抗告意旨略以：抗告人即受處分人甲○○係由桃園縣龜山鄉○○○路直行，俟綠
    燈後左轉同鄉○○路，因行動電話響起，遂於行過路口後停於長壽路右側路邊查
    閱資料，待處理完畢向前行駛，適原行路口之長壽路行向為紅燈，執勤員警即攔
    車指稱抗告人闖紅燈云云。實則員警位於路口前方百餘公尺之下坡路段，並未看
    見抗告人所行路線，誤認抗告人係自長壽路直行闖越紅燈，命抗告人出示證件，
    抗告人將證件拿在手上，警察即以闖紅燈及拒絕出示證件為由開單，抗告人實則
    並未闖紅燈及拒絕出示證件云云。
二、按汽車行駛至交岔路口，其行進、轉彎應遵守燈光號誌之指示；駕駛人駕駛汽車
    ，應遵守道路交通標誌、標線、號誌之指示，並服從執行交通勤務之警察或依法
    令執行指揮交通及交通稽查任務人員之指揮。又汽車駕駛人，行經有燈光號誌管
    制之交岔路口闖紅燈者，處（銀元）六百元以上一千二百元以下（即新臺幣一千
    八百元以上三千六百元以下）罰鍰；不服從執行交通勤務之警察或依法令執行指
    揮交通、稽查任務人員之指揮或稽查者，處新臺幣九百元以上一千八百元以下罰
    鍰，道路交通安全規則第一百零二條第一項第一款、第九十條，道路交通管理處
    罰條例第五十三條、第六十條第二項第一款分別定有明文。
三、經查，本件抗告人於民國八十八年十一月十四日十四時三十五分許，駕駛車號Ｖ
    六－三八五八號自用小客車，途經桃園縣龜山鄉○○○路與長壽路三岔路口闖越
    紅燈，並不服從交通勤務警察指揮，拒絕出示證件，為桃園縣警察局交通警察隊
    員警攔檢舉發，填發（八八）桃警行交字第０一九八六０八號舉發違反道路交通
    管理事件通知單舉發，異議人未依指定應到案日期到案，嗣經交通部公路局新竹
    區監理所桃園監理站以桃監稽違車字第五二－一九八六０八號裁決書，依道路交
    通管理處罰條例第五十三條、第六十條第二項第一款裁處抗告人最低額罰鍰共新
    臺幣二千七百元，有上開通知單及裁決書各一紙在卷。而抗告人確於前開時地，
    駕駛汽車闖紅燈，為執勤人員親眼目睹，並當場攔停舉發，又拒絕出示證件，違
    規事實明確等情，已據卷附桃園縣警察局八十九年一月十七日桃警交字第三七０
    三四號函說明甚詳。證人即舉發本件違規之警員夏培根於原審亦到庭結證指稱：
    抗告人駕車沿桃園縣龜山鄉○○路直行於外側車道，途經該路與自強西路三岔路
    口時闖越紅燈，於發現該三岔路口前有警員時，隨即靠路邊停車，並講電話後再
    啟動，經證人予以攔檢，當時抗告人曾要求證人開便宜些之單子，證人未予同意
    ，抗告人就生氣等情，核與抗告人自承其曾將汽車停於長壽路右側路邊，再向前
    行駛等情相符，顯見證人夏培根所為目睹抗告人違規闖紅燈之證詞，非屬無據。
    原審法院以抗告人所辯警員未看見抗告人行經路線，誤認抗告人闖紅燈及誤以抗
    告人拒絕出示證件云云，係事後卸責之詞，委不足採，其有裁決書所載違規事實
    ，堪以認定，因以原處分機關對其裁處以前開條款所定最低額之罰鍰並無不當，
    認抗告人對原處分機關前開裁決聲明異議為無理由，依道路交通案件處理辦法第
    十九條，裁定予以駁回，核無不合。抗告人抗告意旨仍執前詞，否認違規情事，
    指摘原裁定有誤，為無理由，應予駁回。
據上論斷，應依道路交通案件處理辦法第二十六條，刑事訴訟法第四百十二條，裁定
如主文。
中      華      民      國    八十九    年      五      月    二十二    日
                            臺灣高等法院刑事第五庭
                                審判長法  官  曾  德  水
                                      法  官  趙  功  恆
                                      法  官  林  立  華
右正本證明與原本無異。
不得再抗告。
                                      書記官  廖  月  女
中      華      民      國    八十九    年      五      月    二十四    日


司法院資訊處製作；財團法人民間司法改革基金會備份。
